# 合同资产的一些疑问

提问人：图 123 时间：2018-03-15 10:43:54
关于新准则提到的"合同资产",这个是属于一个会计科目，还是财务报表列示项？////如果属于会计科目，是需要类似应收账款（其他应收款）这种往来科目分客户核算的吗？

回答人：chenyiwei
目前对于新准则实施后对报表项目和会计科目如何调整的问题尚未最终确定，可能有单设科目或者并入存货等多种不同方案。预计将在今后正式发布的准则应用指南中予以明确。

提问人：wangmeirong10 时间：2019-07-04 14:16:28
请问陈版主，财会〔 2018 〕 15 号文中：““合同资产”项目、“合同负债”项目，应分别根据“合同资产”科目、“合同负债”科目的相关明细科目期末余额分析填列，同一合同下的合同资产和合同负债应当以净额列示，其中净额为借方余额的，应当根据其流动性在“合同资产”或“其他非流动资产”项目中填列，已计提减值准备的，还应减去“合同资产减值准备”科目中相关的期末余额后的金额填列；其中净额为贷方余额的，应当根据其流动性在“合同负债”或“其他非流动负债”项目中填列。”但若合同中仅涉及合同资产，但超过一年，是否也应在“其他非流动资产”项目填列？

回答人：chenyiwei
要考虑虽然超过一年，但是否超过一个正常营业周期。如果不超过一个正常营业周期的，则仍列报为存货。